臺灣屏東地方法院民事裁定
111年度事聲字第2號
異  議  人  
即 債務 人 江家儀（原名：江孟鴻）


代  理  人  邱芬凌律師
相  對  人  
即 債權 人  台新國際商業銀行股份有限公司


法定代理人  尚瑞強  


相  對  人  
即 債權 人  日盛國際商業銀行股份有限公司

法定代理人  郭倍廷  


相  對  人  
即 債權 人  安泰商業銀行股份有限公司

法定代理人  丁予康  
代  理  人  羅漢璇  
相  對  人  
即 債權 人  滙誠第一資產管理股份有限公司

法定代理人  莊仲沼  


上列異議人對本院司法事務官於民國111年2月11日就110年度司
執消債更字第75號所為裁定聲明異議，本院裁定如下：
    主  文
異議駁回。
    理  由
一、按當事人對於司法事務官處理事件所為之終局處分，得於處
    分送達後10日之不變期間內，以書狀向司法事務官提出異議
    ；司法事務官認前項異議有理由時，應另為適當之處分；認
    異議為無理由者，應送請法院裁定之；法院認第1項之異議
    為有理由時，應為適當之裁定；認異議為無理由者，應以裁
    定駁回之，此項規定於更生或清算之程序準用之，民事訴訟
    法第240條之4第1、2、3項及消費者債務清理條例（下稱消
    債條例）第15條分別定有明文。查異議人於民國111年2月16
    日收受本院司法事務官所為之110年度司執消債更字第75號
    裁定（下稱原裁定），並於111年2月22日聲明異議，嗣司法
    事務官認其異議無理由而送請本院為裁定，有送達證書及民
    事異議狀在卷可稽。揆上說明，異議人提出異議未逾10日之
    不變期間，與前開規定相符。
二、異議意旨略以：對於原裁定已審酌異議人於110年10月5日提
    出之民事聲明異議狀，且對原裁定認定該部分並不爭執。惟
    異議人雖於110年10月1日收受債權表，然相對人於110年11
    月1日起始陸續提出相關債權憑證，異議人於該時起始陸續
    知悉相對人申報之債權有部分已因罹於時效而消滅，應自該
    時起算對於相對人所申報之債權之異議期間，則原裁定認異
    議人逾期提出而駁回異議自有未洽，爰依法聲明異議等語。
三、經查：
  ㈠按對於債權人所申報之債權及其種類、數額或順位，債務人
    或其他債權人得自債權表送達之翌日起，監督人、管理人或
    其他利害關係人得自債權表公告最後揭示之翌日起，於10日
    內提出異議，消費者債務清理條例第36條第1項定有明文。
  ㈡異議人前經本院以110年度消債更字第12號裁定開始更生程序
    ，司法事務官復於110年9月29日函送債權表1份予異議人、
    相對人及其他債權人，並諭知如有異議請於債權表送達翌日
    起10日內向本院具狀聲明異議，嗣異議人於110年10月1日收
    受債權表及上開函文，先於110年10月5日聲明異議，再分別
    於110年11月22日、111年1月12日、111年1月28日擴張異議
    範圍等情，有本院民事執行處110年9月29日屏院進民執成字
    第110司執消債更75號函、送達證書、民事聲明異議狀、民
    事補充理由狀可參，復經本院核閱110年度司執消債更字第7
    5號全卷資料無誤，堪認異議人係於110年10月1日收受債權
    表及上開110年9月29日函，又依前揭規定，僅載有債務人或
    其他債權人得自債權表送達之翌日起，監督人、管理人或其
    他利害關係人得自債權表公告最後揭示之翌日起，於10日內
    提出異議，未見異議期間得自債務人知悉異議事由始起算之
    規定，則異議人對於債權表提出異議，至遲應於110年10月1
    1日為之，則異議人於110年11月22日、111年1月12日、111
    年1月28日擴張異議範圍部分，顯然已逾異議期間，於法不
    合，從而，異議人上開主張，自無可採。
四、綜上所述，原裁定駁回異議人擴張異議範圍部分，並無任何
    違誤之處。準此，異議人所提異議，並無理由，應予駁回。
五、依首開規定，裁定如主文。　　
中　　華　　民　　國　　111 　年　　4 　　月　　14　　日
                  民事庭  法　官　彭聖芳
正本係照原本作成。
如不服本裁定應於送達後10日內向本院提出抗告狀，並繳納抗告
費新臺幣1,000元。
中　　華　　民　　國　　111 　年　　4 　　月　　14　　日
                          書記官  孫秀桃